<!DOCTYPE html>
<html lang="en">
<head>
    <meta charset="UTF-8">
    <meta name="viewport" content="width=device-width, initial-scale=1.0">
    <title>German Irregular Verbs | German Learning Hub</title>
    <meta name="description" content="Master German irregular verbs with comprehensive conjugation tables and interactive practice">
    <meta name="theme-color" content="#667eea">
    <link rel="manifest" href="../../manifest.json">
    
    <!-- Common Styles -->
    <link rel="stylesheet" href="../../assets/css/common.css">
    <link rel="stylesheet" href="../../assets/css/grammar.css">
    
</head>
<body>
    <!-- Header with Navigation -->
    <header class="header-nav">
        <nav class="nav-container">
            <a href="../../index.html" class="logo">
                <span class="flag">üá©üá™</span>
                German Hub
            </a>
            
            <ul class="nav-menu">
                <li><a href="../vocabulary/index.html">üìö Vocabulary</a></li>
                <li><a href="index.html" class="active">üìñ Grammar</a></li>
                <li><a href="#" onclick="showUnderConstructionAlert('Practice'); return false;">üéØ Practice</a></li>
                <li><a href="#" onclick="showUnderConstructionAlert('Tools'); return false;">‚öôÔ∏è Tools</a></li>
            </ul>
            
            <div class="hamburger" onclick="toggleMobileMenu()">
                <span></span>
                <span></span>
                <span></span>
            </div>
        </nav>
        
        <div class="mobile-menu" id="mobileMenu">
            <ul class="mobile-nav-list">
                <li><a href="../vocabulary/index.html">üìö Vocabulary</a></li>
                <li><a href="index.html" class="active">üìñ Grammar</a></li>
                <li><a href="#" onclick="showUnderConstructionAlert('Practice'); return false;">üéØ Practice</a></li>
                <li><a href="#" onclick="showUnderConstructionAlert('Tools'); return false;">‚öôÔ∏è Tools</a></li>
            </ul>
        </div>
    </header>

    <!-- Breadcrumb Navigation -->
    <div class="breadcrumb">
        <div class="breadcrumb-container">
            <nav class="breadcrumb-nav">
                <a href="../../index.html">üè† Home</a>
                <span class="breadcrumb-separator">‚Ä∫</span>
                <a href="index.html">üìñ Grammar</a>
                <span class="breadcrumb-separator">‚Ä∫</span>
                <span>üîÑ Irregular Verbs</span>
            </nav>
        </div>
    </div>

    <div class="container">
        <div class="header">
            <h1>üîÑ Unregelm√§√üige Verben</h1>
            <p>Interactive German Irregular Verbs with Pronunciation Guide</p>
        </div>
        
        <div class="verb-selector">
            <button class="verb-btn active" onclick="showVerb('fahren')">fahren</button>
            <button class="verb-btn" onclick="showVerb('schlafen')">schlafen</button>
            <button class="verb-btn" onclick="showVerb('laufen')">laufen</button>
            <button class="verb-btn" onclick="showVerb('sehen')">sehen</button>
            <button class="verb-btn" onclick="showVerb('lesen')">lesen</button>
            <button class="verb-btn" onclick="showVerb('sprechen')">sprechen</button>
            <button class="verb-btn" onclick="showVerb('essen')">essen</button>
            <button class="verb-btn" onclick="showVerb('geben')">geben</button>
        </div>
        
        <!-- fahren -->
        <div class="verb-section active" id="fahren">
            <div class="verb-card">
                <div class="verb-title">
                    <div class="verb-infinitive">fahren</div>
                    <div class="verb-meaning">to drive / to travel</div>
                    <div class="verb-pronunciation">[FAH-ren]</div>
                </div>
                
                <table class="conjugation-table">
                    <thead>
                        <tr>
                            <th>Pronoun</th>
                            <th>Verb Form</th>
                            <th>Pronunciation</th>
                        </tr>
                    </thead>
                    <tbody>
                        <tr>
                            <td class="pronoun">ich</td>
                            <td>
                                <div class="verb-form">fahre</div>
                            </td>
                            <td class="pronunciation">ikh FAH-ruh</td>
                        </tr>
                        <tr>
                            <td class="pronoun">du</td>
                            <td>
                                <div class="verb-form"><span class="stem-change">f√§hrst</span></div>
                            </td>
                            <td class="pronunciation">doo FAEHRST</td>
                        </tr>
                        <tr>
                            <td class="pronoun">er/sie/es</td>
                            <td>
                                <div class="verb-form"><span class="stem-change">f√§hrt</span></div>
                            </td>
                            <td class="pronunciation">air/zee/es FAEHRT</td>
                        </tr>
                        <tr>
                            <td class="pronoun">wir</td>
                            <td>
                                <div class="verb-form">fahren</div>
                            </td>
                            <td class="pronunciation">veer FAH-ren</td>
                        </tr>
                        <tr>
                            <td class="pronoun">ihr</td>
                            <td>
                                <div class="verb-form">fahrt</div>
                            </td>
                            <td class="pronunciation">eer FAHRT</td>
                        </tr>
                        <tr>
                            <td class="pronoun">sie/Sie</td>
                            <td>
                                <div class="verb-form">fahren</div>
                            </td>
                            <td class="pronunciation">zee/ZEE FAH-ren</td>
                        </tr>
                    </tbody>
                </table>
                
                <div class="pattern-note">
                    <h4>üîÑ Stem Change Pattern:</h4>
                    <p><strong>a ‚Üí √§</strong> in du and er/sie/es forms</p>
                    <p>Example: fahren ‚Üí du <strong>f√§hrst</strong>, er <strong>f√§hrt</strong></p>
                </div>
            </div>
        </div>
        
        <!-- schlafen -->
        <div class="verb-section" id="schlafen">
            <div class="verb-card">
                <div class="verb-title">
                    <div class="verb-infinitive">schlafen</div>
                    <div class="verb-meaning">to sleep</div>
                    <div class="verb-pronunciation">[SHLAH-fen]</div>
                </div>
                
                <table class="conjugation-table">
                    <thead>
                        <tr>
                            <th>Pronoun</th>
                            <th>Verb Form</th>
                            <th>Pronunciation</th>
                        </tr>
                    </thead>
                    <tbody>
                        <tr>
                            <td class="pronoun">ich</td>
                            <td>
                                <div class="verb-form">schlafe</div>
                            </td>
                            <td class="pronunciation">ikh SHLAH-fuh</td>
                        </tr>
                        <tr>
                            <td class="pronoun">du</td>
                            <td>
                                <div class="verb-form"><span class="stem-change">schl√§fst</span></div>
                            </td>
                            <td class="pronunciation">doo SHLAEFST</td>
                        </tr>
                        <tr>
                            <td class="pronoun">er/sie/es</td>
                            <td>
                                <div class="verb-form"><span class="stem-change">schl√§ft</span></div>
                            </td>
                            <td class="pronunciation">air/zee/es SHLAEFT</td>
                        </tr>
                        <tr>
                            <td class="pronoun">wir</td>
                            <td>
                                <div class="verb-form">schlafen</div>
                            </td>
                            <td class="pronunciation">veer SHLAH-fen</td>
                        </tr>
                        <tr>
                            <td class="pronoun">ihr</td>
                            <td>
                                <div class="verb-form">schlaft</div>
                            </td>
                            <td class="pronunciation">eer SHLAHFT</td>
                        </tr>
                        <tr>
                            <td class="pronoun">sie/Sie</td>
                            <td>
                                <div class="verb-form">schlafen</div>
                            </td>
                            <td class="pronunciation">zee/ZEE SHLAH-fen</td>
                        </tr>
                    </tbody>
                </table>
                
                <div class="pattern-note">
                    <h4>üîÑ Stem Change Pattern:</h4>
                    <p><strong>a ‚Üí √§</strong> in du and er/sie/es forms</p>
                    <p>Example: schlafen ‚Üí du <strong>schl√§fst</strong>, er <strong>schl√§ft</strong></p>
                </div>
            </div>
        </div>
        
        <!-- laufen -->
        <div class="verb-section" id="laufen">
            <div class="verb-card">
                <div class="verb-title">
                    <div class="verb-infinitive">laufen</div>
                    <div class="verb-meaning">to run / to walk</div>
                    <div class="verb-pronunciation">[LOW-fen]</div>
                </div>
                
                <table class="conjugation-table">
                    <thead>
                        <tr>
                            <th>Pronoun</th>
                            <th>Verb Form</th>
                            <th>Pronunciation</th>
                        </tr>
                    </thead>
                    <tbody>
                        <tr>
                            <td class="pronoun">ich</td>
                            <td>
                                <div class="verb-form">laufe</div>
                            </td>
                            <td class="pronunciation">ikh LOW-fuh</td>
                        </tr>
                        <tr>
                            <td class="pronoun">du</td>
                            <td>
                                <div class="verb-form"><span class="stem-change">l√§ufst</span></div>
                            </td>
                            <td class="pronunciation">doo LOYFST</td>
                        </tr>
                        <tr>
                            <td class="pronoun">er/sie/es</td>
                            <td>
                                <div class="verb-form"><span class="stem-change">l√§uft</span></div>
                            </td>
                            <td class="pronunciation">air/zee/es LOYFT</td>
                        </tr>
                        <tr>
                            <td class="pronoun">wir</td>
                            <td>
                                <div class="verb-form">laufen</div>
                            </td>
                            <td class="pronunciation">veer LOW-fen</td>
                        </tr>
                        <tr>
                            <td class="pronoun">ihr</td>
                            <td>
                                <div class="verb-form">lauft</div>
                            </td>
                            <td class="pronunciation">eer LOWFT</td>
                        </tr>
                        <tr>
                            <td class="pronoun">sie/Sie</td>
                            <td>
                                <div class="verb-form">laufen</div>
                            </td>
                            <td class="pronunciation">zee/ZEE LOW-fen</td>
                        </tr>
                    </tbody>
                </table>
                
                <div class="pattern-note">
                    <h4>üîÑ Stem Change Pattern:</h4>
                    <p><strong>au ‚Üí √§u</strong> in du and er/sie/es forms</p>
                    <p>Example: laufen ‚Üí du <strong>l√§ufst</strong>, er <strong>l√§uft</strong></p>
                </div>
            </div>
        </div>
        
        <!-- sehen -->
        <div class="verb-section" id="sehen">
            <div class="verb-card">
                <div class="verb-title">
                    <div class="verb-infinitive">sehen</div>
                    <div class="verb-meaning">to see</div>
                    <div class="verb-pronunciation">[ZAY-en]</div>
                </div>
                
                <table class="conjugation-table">
                    <thead>
                        <tr>
                            <th>Pronoun</th>
                            <th>Verb Form</th>
                            <th>Pronunciation</th>
                        </tr>
                    </thead>
                    <tbody>
                        <tr>
                            <td class="pronoun">ich</td>
                            <td>
                                <div class="verb-form">sehe</div>
                            </td>
                            <td class="pronunciation">ikh ZAY-uh</td>
                        </tr>
                        <tr>
                            <td class="pronoun">du</td>
                            <td>
                                <div class="verb-form"><span class="stem-change">siehst</span></div>
                            </td>
                            <td class="pronunciation">doo ZEEST</td>
                        </tr>
                        <tr>
                            <td class="pronoun">er/sie/es</td>
                            <td>
                                <div class="verb-form"><span class="stem-change">sieht</span></div>
                            </td>
                            <td class="pronunciation">air/zee/es ZEET</td>
                        </tr>
                        <tr>
                            <td class="pronoun">wir</td>
                            <td>
                                <div class="verb-form">sehen</div>
                            </td>
                            <td class="pronunciation">veer ZAY-en</td>
                        </tr>
                        <tr>
                            <td class="pronoun">ihr</td>
                            <td>
                                <div class="verb-form">seht</div>
                            </td>
                            <td class="pronunciation">eer ZAYT</td>
                        </tr>
                        <tr>
                            <td class="pronoun">sie/Sie</td>
                            <td>
                                <div class="verb-form">sehen</div>
                            </td>
                            <td class="pronunciation">zee/ZEE ZAY-en</td>
                        </tr>
                    </tbody>
                </table>
                
                <div class="pattern-note">
                    <h4>üîÑ Stem Change Pattern:</h4>
                    <p><strong>e ‚Üí ie</strong> in du and er/sie/es forms</p>
                    <p>Example: sehen ‚Üí du <strong>siehst</strong>, er <strong>sieht</strong></p>
                </div>
            </div>
        </div>
        
        <!-- lesen -->
        <div class="verb-section" id="lesen">
            <div class="verb-card">
                <div class="verb-title">
                    <div class="verb-infinitive">lesen</div>
                    <div class="verb-meaning">to read</div>
                    <div class="verb-pronunciation">[LAY-zen]</div>
                </div>
                
                <table class="conjugation-table">
                    <thead>
                        <tr>
                            <th>Pronoun</th>
                            <th>Verb Form</th>
                            <th>Pronunciation</th>
                        </tr>
                    </thead>
                    <tbody>
                        <tr>
                            <td class="pronoun">ich</td>
                            <td>
                                <div class="verb-form">lese</div>
                            </td>
                            <td class="pronunciation">ikh LAY-zuh</td>
                        </tr>
                        <tr>
                            <td class="pronoun">du</td>
                            <td>
                                <div class="verb-form"><span class="stem-change">liest</span></div>
                            </td>
                            <td class="pronunciation">doo LEEST</td>
                        </tr>
                        <tr>
                            <td class="pronoun">er/sie/es</td>
                            <td>
                                <div class="verb-form"><span class="stem-change">liest</span></div>
                            </td>
                            <td class="pronunciation">air/zee/es LEEST</td>
                        </tr>
                        <tr>
                            <td class="pronoun">wir</td>
                            <td>
                                <div class="verb-form">lesen</div>
                            </td>
                            <td class="pronunciation">veer LAY-zen</td>
                        </tr>
                        <tr>
                            <td class="pronoun">ihr</td>
                            <td>
                                <div class="verb-form">lest</div>
                            </td>
                            <td class="pronunciation">eer LAYST</td>
                        </tr>
                        <tr>
                            <td class="pronoun">sie/Sie</td>
                            <td>
                                <div class="verb-form">lesen</div>
                            </td>
                            <td class="pronunciation">zee/ZEE LAY-zen</td>
                        </tr>
                    </tbody>
                </table>
                
                <div class="pattern-note">
                    <h4>üîÑ Stem Change Pattern:</h4>
                    <p><strong>e ‚Üí ie</strong> in du and er/sie/es forms</p>
                    <p>Example: lesen ‚Üí du <strong>liest</strong>, er <strong>liest</strong></p>
                </div>
            </div>
        </div>
        
        <!-- sprechen -->
        <div class="verb-section" id="sprechen">
            <div class="verb-card">
                <div class="verb-title">
                    <div class="verb-infinitive">sprechen</div>
                    <div class="verb-meaning">to speak</div>
                    <div class="verb-pronunciation">[SHPREH-khen]</div>
                </div>
                
                <table class="conjugation-table">
                    <thead>
                        <tr>
                            <th>Pronoun</th>
                            <th>Verb Form</th>
                            <th>Pronunciation</th>
                        </tr>
                    </thead>
                    <tbody>
                        <tr>
                            <td class="pronoun">ich</td>
                            <td>
                                <div class="verb-form">spreche</div>
                            </td>
                            <td class="pronunciation">ikh SHPREH-khuh</td>
                        </tr>
                        <tr>
                            <td class="pronoun">du</td>
                            <td>
                                <div class="verb-form"><span class="stem-change">sprichst</span></div>
                            </td>
                            <td class="pronunciation">doo SHPRIKHST</td>
                        </tr>
                        <tr>
                            <td class="pronoun">er/sie/es</td>
                            <td>
                                <div class="verb-form"><span class="stem-change">spricht</span></div>
                            </td>
                            <td class="pronunciation">air/zee/es SHPRIKHT</td>
                        </tr>
                        <tr>
                            <td class="pronoun">wir</td>
                            <td>
                                <div class="verb-form">sprechen</div>
                            </td>
                            <td class="pronunciation">veer SHPREH-khen</td>
                        </tr>
                        <tr>
                            <td class="pronoun">ihr</td>
                            <td>
                                <div class="verb-form">sprecht</div>
                            </td>
                            <td class="pronunciation">eer SHPREKHT</td>
                        </tr>
                        <tr>
                            <td class="pronoun">sie/Sie</td>
                            <td>
                                <div class="verb-form">sprechen</div>
                            </td>
                            <td class="pronunciation">zee/ZEE SHPREH-khen</td>
                        </tr>
                    </tbody>
                </table>
                
                <div class="pattern-note">
                    <h4>üîÑ Stem Change Pattern:</h4>
                    <p><strong>e ‚Üí i</strong> in du and er/sie/es forms</p>
                    <p>Example: sprechen ‚Üí du <strong>sprichst</strong>, er <strong>spricht</strong></p>
                </div>
            </div>
        </div>
        
        <!-- essen -->
        <div class="verb-section" id="essen">
            <div class="verb-card">
                <div class="verb-title">
                    <div class="verb-infinitive">essen</div>
                    <div class="verb-meaning">to eat</div>
                    <div class="verb-pronunciation">[ES-sen]</div>
                </div>
                
                <table class="conjugation-table">
                    <thead>
                        <tr>
                            <th>Pronoun</th>
                            <th>Verb Form</th>
                            <th>Pronunciation</th>
                        </tr>
                    </thead>
                    <tbody>
                        <tr>
                            <td class="pronoun">ich</td>
                            <td>
                                <div class="verb-form">esse</div>
                            </td>
                            <td class="pronunciation">ikh ES-suh</td>
                        </tr>
                        <tr>
                            <td class="pronoun">du</td>
                            <td>
                                <div class="verb-form"><span class="stem-change">isst</span></div>
                            </td>
                            <td class="pronunciation">doo IST</td>
                        </tr>
                        <tr>
                            <td class="pronoun">er/sie/es</td>
                            <td>
                                <div class="verb-form"><span class="stem-change">isst</span></div>
                            </td>
                            <td class="pronunciation">air/zee/es IST</td>
                        </tr>
                        <tr>
                            <td class="pronoun">wir</td>
                            <td>
                                <div class="verb-form">essen</div>
                            </td>
                            <td class="pronunciation">veer ES-sen</td>
                        </tr>
                        <tr>
                            <td class="pronoun">ihr</td>
                            <td>
                                <div class="verb-form">esst</div>
                            </td>
                            <td class="pronunciation">eer EST</td>
                        </tr>
                        <tr>
                            <td class="pronoun">sie/Sie</td>
                            <td>
                                <div class="verb-form">essen</div>
                            </td>
                            <td class="pronunciation">zee/ZEE ES-sen</td>
                        </tr>
                    </tbody>
                </table>
                
                <div class="pattern-note">
                    <h4>üîÑ Stem Change Pattern:</h4>
                    <p><strong>e ‚Üí i</strong> in du and er/sie/es forms</p>
                    <p>Example: essen ‚Üí du <strong>isst</strong>, er <strong>isst</strong></p>
                </div>
            </div>
        </div>
        
        <!-- geben -->
        <div class="verb-section" id="geben">
            <div class="verb-card">
                <div class="verb-title">
                    <div class="verb-infinitive">geben</div>
                    <div class="verb-meaning">to give</div>
                    <div class="verb-pronunciation">[GAY-ben]</div>
                </div>
                
                <table class="conjugation-table">
                    <thead>
                        <tr>
                            <th>Pronoun</th>
                            <th>Verb Form</th>
                            <th>Pronunciation</th>
                        </tr>
                    </thead>
                    <tbody>
                        <tr>
                            <td class="pronoun">ich</td>
                            <td>
                                <div class="verb-form">gebe</div>
                            </td>
                            <td class="pronunciation">ikh GAY-buh</td>
                        </tr>
                        <tr>
                            <td class="pronoun">du</td>
                            <td>
                                <div class="verb-form"><span class="stem-change">gibst</span></div>
                            </td>
                            <td class="pronunciation">doo GIPST</td>
                        </tr>
                        <tr>
                            <td class="pronoun">er/sie/es</td>
                            <td>
                                <div class="verb-form"><span class="stem-change">gibt</span></div>
                            </td>
                            <td class="pronunciation">air/zee/es GIPT</td>
                        </tr>
                        <tr>
                            <td class="pronoun">wir</td>
                            <td>
                                <div class="verb-form">geben</div>
                            </td>
                            <td class="pronunciation">veer GAY-ben</td>
                        </tr>
                        <tr>
                            <td class="pronoun">ihr</td>
                            <td>
                                <div class="verb-form">gebt</div>
                            </td>
                            <td class="pronunciation">eer GAYBT</td>
                        </tr>
                        <tr>
                            <td class="pronoun">sie/Sie</td>
                            <td>
                                <div class="verb-form">geben</div>
                            </td>
                            <td class="pronunciation">zee/ZEE GAY-ben</td>
                        </tr>
                    </tbody>
                </table>
                
                <div class="pattern-note">
                    <h4>üîÑ Stem Change Pattern:</h4>
                    <p><strong>e ‚Üí i</strong> in du and er/sie/es forms</p>
                    <p>Example: geben ‚Üí du <strong>gibst</strong>, er <strong>gibt</strong></p>
                </div>
            </div>
        </div>
        
        <!-- Pronunciation Guide -->
        <div class="pronunciation-guide">
            <h3>üîä German Pronunciation Guide</h3>
            <div class="sound-grid">
                <div class="sound-card">
                    <div class="sound-symbol">√§</div>
                    <div class="sound-description">like "a" in "cat" but more open</div>
                    <div class="sound-example">FAEH, LAEF, SHLAEF</div>
                </div>
                <div class="sound-card">
                    <div class="sound-symbol">√∂</div>
                    <div class="sound-description">like "ur" in "fur" but rounder</div>
                    <div class="sound-example">(not used in these verbs)</div>
                </div>
                <div class="sound-card">
                    <div class="sound-symbol">√º</div>
                    <div class="sound-description">like "oo" but with rounded lips</div>
                    <div class="sound-example">(not used in these verbs)</div>
                </div>
                <div class="sound-card">
                    <div class="sound-symbol">au</div>
                    <div class="sound-description">like "ow" in "cow"</div>
                    <div class="sound-example">LOW</div>
                </div>
                <div class="sound-card">
                    <div class="sound-symbol">√§u</div>
                    <div class="sound-description">like "oy" in "boy"</div>
                    <div class="sound-example">LOY</div>
                </div>
                <div class="sound-card">
                    <div class="sound-symbol">ie</div>
                    <div class="sound-description">like "ee" in "see"</div>
                    <div class="sound-example">LEES, ZEES</div>
                </div>
                <div class="sound-card">
                    <div class="sound-symbol">ch</div>
                    <div class="sound-description">like clearing your throat gently</div>
                    <div class="sound-example">SHPREH-khen</div>
                </div>
                <div class="sound-card">
                    <div class="sound-symbol">sch</div>
                    <div class="sound-description">like "sh" in "ship"</div>
                    <div class="sound-example">SHLAH, SHPREH</div>
                </div>
            </div>
            <div style="text-align: center; margin-top: 20px; font-style: italic; color: #6c757d;">
                üí° Capital letters indicate stressed syllables
            </div>
        </div>
        
        <div class="practice-section">
            <h3>üéØ Practice Your Irregular Verbs!</h3>
            <p>Test your knowledge with these interactive exercises</p>
            <button class="practice-btn" onclick="startQuiz()">üìù Conjugation Quiz</button>
            <button class="practice-btn" onclick="startPronunciation()">üîä Pronunciation Practice</button>
            <button class="practice-btn" onclick="startMemory()">üß† Memory Game</button>
        </div>
    </div>
    
    <!-- Common JavaScript -->
    <script src="../../assets/js/common.js"></script></body>
</html>